臺灣高等法院高雄分院刑事判決　　　　94年度上訴字第1240號
上　訴　人
即　被　告　甲○○
上列上訴人因違反毒品危害防制條例案件，不服臺灣高雄地方法
院94年度訴字第2234號中華民國94年7 月29日第一審判決（起訴
案號：臺灣高雄地方法院檢察署94年度毒偵字第3315號），提起
上訴，本院判決如下：
     主  文
上訴駁回。
     事  實
一、甲○○曾於民國89年間因搶奪案件，經臺灣高等法院高雄分
    院判處有期徒刑1 年2 月確定，並於92年3 月31日縮短刑期
    執行完畢；又另於91年間因施用毒品案件，經原審法院裁定
    送勒戒處所觀察、勒戒，於91年5 月9 日因無繼續施用毒品
    傾向釋放，並經臺灣高雄地方法院檢察署檢察官於91年5 月
    10日以91年度毒偵字第756 號為不起訴處分確定在案。詎仍
    不知悔改，竟於上開觀察勒戒執行完畢釋放後5 年內，復基
    於施用第一級毒品海洛因之概括犯意，自94年1 月中旬某日
    起至同年3 月12日止，連續在高雄市前鎮區○○○街9 號住
    處附近之公園內，以將海洛因摻入香煙內點燃吸食之方式，
    施用海洛因多次。嗣於同年3 月16日上午9 時許，為警在高
    雄縣鳳山市○○街14巷46號7 樓內查獲，並扣得海洛因4 包
    （驗後淨重合計4.19公克）及其所有預備供施用海洛因所用
    之空夾鏈袋1 包。
二、案經行政院海岸巡防署海洋巡防總局台東海巡隊報請臺灣高
    雄地方法院檢察署檢察官偵查起訴。
    理  由
一、上揭連續施用第一級毒品海洛因之事實，業據上訴人即被告
    甲○○於原審、本院審理時均坦承不諱，且其為警查獲時所
    採集之尿液經送檢驗結果，呈嗎啡陽性反應，有行政院海岸
    巡防署海洋巡防總局台東海巡隊緝獲煙毒麻醉藥品案涉案嫌
    犯姓名代碼對照表及慈濟大學94年4月11日檢體編號S1505號
    濫用藥物檢驗中心檢驗總表各1紙在卷可稽（見偵查卷第18
    頁、第19頁），而海洛因施用入人體後，迅速水解轉變成嗎
    啡，再循嗎啡之代謝途徑，排出體外，已據行政院衛生署藥
    物食品檢驗局81藥檢壹字第006431號函說明綦詳。此外，並
    有被告為警查獲時扣案疑似海洛因之白粉4包及空夾鏈袋1包
    足資佐證，又扣案疑似海洛因之白粉4包，經送請法務部調
    查局鑑驗結果，送驗之白粉4包確係第一級毒品海洛因無訛
    （驗後淨重合計4.19公克），有該局94年5月4日調科壹字第
    220019815號鑑定通知書1紙在卷可稽（見原審卷第17頁），
    是被告自白核與事實相符，應堪採信。而被告於91年間因施
    用毒品案件，經原審法院裁定送勒戒處所觀察、勒戒，於91
    年5月9日因無繼續施用毒品傾向釋放，並經臺灣高雄地方法
    院檢察署檢察官於91年5月10日以91年度毒偵字第756號為不
    起訴處分確定等情，有不起訴處分書（見偵查卷第41頁）、
    臺灣高雄地方法院檢察署刑案資料查註紀錄表及臺灣高等法
    院被告前案紀錄表各1份在卷足憑。是被告於觀察勒戒執行
    完畢釋放後，5年內再犯施用第一級毒品海洛因之犯行至明
    ，本件事證明確，被告犯行洵堪認定。
二、查海洛因係毒品危害防制條例第2 條第2 項第1 款所稱之第
    一級毒品，核被告施用海洛因之行為，係犯該條例第10條第
    1 項之施用第一級毒品罪。被告持有海洛因後，進而施用，
    其持有之低度行為應為施用之高度行為所吸收，不另論罪。
    被告先後施用海洛因之犯行，時間緊接，方法相同，觸犯構
    成要件相同之罪名，顯係基於概括之犯意為之，應依連續犯
    之規定，以1 罪論，並加重其刑。又被告於事實欄所載94年
    1 月中旬某日起至同年3 月4 日下午4 時許以外之時間，施
    用海洛因之犯行，雖未經檢察官提起公訴，然因此部分與起
    訴之部分有連續犯之裁判上一罪之關係，為起訴效力所及，
    本院自應併予審理。再被告曾於89年間因搶奪案件，經臺灣
    高等法院高雄分院判處有期徒刑1 年2 月確定，並於92年3
    月31日縮短刑期執行完畢，有臺灣高雄地方法院檢察署刑案
    資料查註紀錄表及臺灣高等法院被告前案紀錄表各1 份在卷
    可憑，其受有期徒刑執行完畢，於5 年以內再犯有期徒刑以
    上之本罪，為累犯，應依刑法第47條之規定，加重其刑，並
    依法遞加重之。
三、原審因而依毒品危害防條例第10條第1 項、刑法第56條、第
    47條規定，並審酌被告曾有前述之搶奪罪犯罪前科紀錄，又
    曾因施用毒品經觀察勒戒執行完畢釋放後，仍不知悔改警惕
    ，猶繼續施用毒品，足見其對毒品之依賴甚深，戒除不易，
    惟念其犯後坦承犯行，尚知悔悟，且施用毒品乃自戕行為，
    及對社會危害性等一切情狀，量處被告有期徒刑1 年。並說
    明扣案之海洛因4 包（驗後淨重合計4.19公克），應依毒品
    危害防制條例第18條第1 項前段規定，不問屬於犯人與否，
    均沒收銷燬之（原判決漏未說明海洛因之包裝袋，因與海洛
    因粉末已混同而無法析離，應包含視同為毒品，一併沒收銷
    燬之）；另扣案之空夾鏈袋1 包，係供被告施用海洛因預備
    之物，且為被告所有，業據被告於原審審理時供明在卷（見
    原審卷第30頁），應依刑法第38條第1 項第2 款規定，併予
    宣告沒收等意旨。本院認原審判決認事用法均無違誤，量刑
    亦稱妥當，被告上訴意旨指摘判決量刑過重，請求酌予減輕
    量刑，自非可採，上訴為無理由，應予駁回。
據上論斷，應依刑事訴訟法第368條，判決如主文。
本案經檢察官郭振昌到庭執行職務。
中　　華　　民　　國　　94　　年　　10　　月　　31　　日
                  刑事第一庭    審判長法  官  郭雅美
                                      法  官  江泰章
                                      法  官  莊崑山
以上正本證明與原本無異。
如不服本判決應於收受本判決後10日內向本院提出上訴書狀，其
未敘述上訴理由者，並得於提起上訴後10日內向本院補提理由書
狀（均須按他造當事人之人數附繕本）「切勿逕送上級法院」。
中　　華　　民　　國　　94　　年　　10　　月　　31　　日
　　　　　　　　　　　　　　　　　　　書記官  張文斌
附錄本判決論罪科刑法條全文：
毒品危害防制條例第10條第1項
施用第一級毒品者，處6月以上5年以下有期徒刑。
